# 求助陈版，施工企业营改增问题。

提问人：ny15055114158 时间：2017-03-05 11:00:34
请教一下问题，工程施工企业营改增后，按工程进度确认收入，提待转销项税额时是否需要计提附加税。按照现在税法规定，一般纳税人跨县（市）提供建筑服务，适用一般计税方法计税的，应以取得的全部价款和价外费用为销售额计算应纳税额。纳税人应以取得的全部价款和价外费用扣除支付的分包款后的余额，按照 2 ％的预征率在建筑服务发生地预缴税款后，向机构所在地主管税务机关进行纳税申报。
请问城建税、教育费附加、地方教育附加这块附加税现在应该如何处理？ 按待转销项税额计提附加税明显多了，不提又觉得低估了负债，是否可以按2%预征率的待转销项税额计提？ 如何处理实在不太清楚？麻烦各位大神指点！谢谢

回答人：chenyiwei
因为附加税是根据实际缴纳的增值税乘以比例计算的，而计提待转销项税额时，在一般计税方法下尚无法估计实际缴纳时对应的附加税费金额，因此可以暂不计提，到实际缴纳时确认。 如果采用简易计税方法的，或者是小规模纳税人，则收入与附加税费之间有明确的对应关系，可在确认收入时同步计提附加税费，并计入“税金及附加”。